【裁判字號】    92,易,501
【裁判日期】    920313
【裁判案由】    傷害
【裁判全文】
臺灣板橋地方法院刑事判決                          九十二年度易字第五一號
    公  訴  人  臺灣板橋地方法院檢察署檢察官
    被      告  乙○○
右列被告因傷害案件，經檢察官提起公訴（九十二年度偵緝字第一二九號），本院判
決如左：
    主      文
乙○○共同傷害人之身體，處有期徒刑參月，如易科罰金，以參佰元折算壹日。
    事      實
一、乙○○曾因竊盜案件，於民國八十三年間經本院判處有期徒刑三月，緩刑二年、
    緩刑期內付保護管束確定，又因違反毒品危害防制條例案件，於八十八年間經本
    院裁定送勒戒處所觀察、勒戒確定（均不構本案累犯），素行不佳，詎未知戒慎
    ，猶與一姓名不詳成年男子間基於犯意之聯絡，於九十一年一月十五日下午三時
    許，相偕騎乘溫松讓（乙○○之父）所有車牌號碼ＱＡＢ－四七三號輕型機車至
    臺北縣泰山鄉○○路○段二二九巷十五號甲○○住處前，於停妥車輛後逕進入上
    址屋內覓得甲○○（無故侵入住宅部分未據告訴），即由該不詳姓名成年男子持
    金屬製棍棒、乙○○徒手，共同毆打甲○○，造成甲○○身體受有左大腿挫傷及
    左手臂抓傷等傷害。
二、案經甲○○訴由臺北縣政府警察局新莊分局報請臺灣板橋地方法院檢察署檢察官
    偵查起訴。
    理      由
一、訊之被告乙○○固不諱車牌號碼ＱＡＢ－四七三號輕型機車為其父溫松讓所有，
    惟矢口否認有傷害犯行，辯稱：伊在旅行社擔任領隊，當日伊帶領畢業旅行團在
    中、南部遊覽，無在臺北地區出現之可能，遑及毆人成傷云云。經查：右揭事實
    ，迭據被害人甲○○於警、偵訊時指訴歷歷，核與證人即其妻陳張嬌娥於本院審
    理時證述情節相符，且有被害人於九十一年一月十五日緊急就診之行政院衛生署
    臺北醫院九十一年一月十五日北醫診字第九一○一一四○五六七號診斷證明書存
    卷可資佐證；被告雖否認在場，但就其當時行蹤，於偵查中初稱其人在桃園，旋
    改稱應該是在家中休息云云（見九十一年度偵字第一三五四八號偵查卷第十七頁
    反面至第十八頁），其後又稱當日都在桃園云云（見九十二年度偵緝字第一二九
    號偵查卷第十四頁反面），於本院審理時則稱伊當時在上班，帶學生畢業旅行，
    伊不清楚旅行地點，若非在中部埔里、即在南部墾丁云云（見本院九十二年二月
    二十七日審判筆錄），其詞前後反覆矛盾之狀，至為灼然，已難置信，況且被告
    雖請求傳喚其父溫松讓證明其當時在家（見九十一年度偵字第一三五四八號偵查
    卷第十八頁），然而其父溫松讓於偵查中到庭，僅泛言被告平日下班時間多在下
    午六時以後，伊所有車牌號碼ＱＡＢ－四七三號輕型機車平常均為被告使用，被
    告不騎車上班等語，既未證稱被告當日在家，亦未指證當日機車停放在家中，顯
    與被告所辯未合，不足資為有利於被告事實認定之論據甚明；綜上俱徵被告所辯
    ，無非推諉卸責之詞，不足採信，本案事證明確，被告犯行堪予認定，應依法論
    科。
二、核被告乙○○所為，係犯刑法第二百七十七條第一項傷害罪。被告與姓名不詳之
    成年男子間，有犯意之聯絡及行為之分擔，皆為共同正犯。爰審酌被告恣意毆人
    成傷，欠缺守法及尊重他人權益之觀念，應予非難，兼衡被告犯罪目的、所用手
    段、所生危害、及其素行不佳（曾因竊盜案件，於八十三年間經本院判處有期徒
    刑三月，緩刑二年、緩刑期內付保護管束確定，又因違反毒品危害防制條例案件
    ，於八十八年間經本院裁定送勒戒處所觀察、勒戒確定，見卷內臺灣高等法院檢
    察署刑案紀錄簡覆表）、以及犯罪後未見悔意之態度等一切情狀，量處如主文所
    示之刑，並諭知易科罰金之折算標準，資為懲儆。前開姓名不詳成年男子與被告
    共犯傷害罪所用棍棒，未據扣案，何有所有，亦屬不明，又無事證足認為違禁物
    ，即未併為沒收之宣告，免滋執行之疑難，附此敘明。
據上論結，應依刑事訴訟法第二百九十九條第一項前段，刑法第二十八條、第二百七
十七條第一項、第四十一條第一項前段，罰金罰鍰提高標準條例第一條前段、第二條
，判決如主文。
本案經檢察官顏妃琇到庭執行職務。
中      華      民      國    九十二    年      三      月     十三     日
                                  臺灣板橋地方法院刑事第六庭
                                      法  官  蔡  新  毅
右正本證明與原本無異。
如不服本判決，應於判決送達後十日內，向本院提出上訴狀。
                                      書記官  謝  麗  秋
中      華      民      國    九十二    年      三      月     十三     日
※附錄本案論罪科刑主要法條※
中華民國刑法第二百七十七條：
傷害人之身體或健康者，處三年以下有期徒刑、拘役或一千元以下罰金。
犯前項之罪因而致人於死者，處無期徒刑或七年以上有期徒刑；致重傷者，處三年以
上十年以下有期徒刑。


司法院資訊處製作；財團法人民間司法改革基金會備份。
